---
title: "DMUBA TP01"
output: html_notebook
---

Carga inicial del dataframe de tweets COVID-19
```{r}
library(mongolite)
library(ggplot2)
library(stringr)
library(dplyr)

tweets_mongo_covid19 <- mongo(
  collection = "tweets_mongo_covid19", 
  db = "DMUBA"
)
```

```{r}
df_source= tweets$aggregate('[{"$group":{"_id":"$source", "total":{"$sum":1}}},
                             {"$sort": {"total":-1}}
                             ]')

names(df_source) <- c("source", "count")

ggplot(data=head(df_source, 10), aes(x=reorder(source, -count), y=count)) +
  geom_bar(stat="identity", fill="steelblue") +
  xlab("Source") + ylab("Cantidad de tweets") +
  labs(title = "Cantidad de tweets en los principales clientes")+
  theme(axis.text=element_text(size=7.5))
```

```{r}
users <- mongo(collection = "users_mongo_covid19", db = "DMUBA")
df_users = users$find(query = '{}', 
                      fields = '{"friends_count" : true, "listed_count" : true, "statuses_count": true, "favourites_count":true, "verified": true }')
hist(df_users$friends_count, main="cantidad de amigos por usuarios")
hist(log10(df_users$friends_count  + 1), main="Log10 - cantidad de amigos por usuarios")

boxplot(
  log10(df_users$friends_count + 1)~verified,data=df_users, 
  main="Cantidad de amigos en cuentas verified vs no verified",
  ylab="Log de cantidad de amigos", 
  xlab="Verified Account"
)
```


```{r}

```

## Pregunta 1: La longitud de los tweets es mayor desde la web? (uso de teclado)
```{r}
#Texto y fuente (text and source)
df_source_twlength= tweets$find(query = '{}', 
                                fields = '{ "source" : 1, "text" : 1}')

#Agrego una columna con la longitud de cada texto
df_source_twlength$length=nchar(df_source_twlength$text)

#Mediana de longitud por tipo de fuente
avg=aggregate(length ~ source, data=df_source_twlength, FUN=median)

#Merge con el top 4 de mayor uso, vemos que la mediana es menor en los TW que son por el celular
merge(head(df_source, 4), avg, by.x ="_id" , by.y ="source")
```

## Pregunta 2: Aquellos que tienen Iphone tienen más amigos que los de la web?
```{r}
#Fuente y cantidad de amigos
df_source_friendscount= tweets$find(query = '{}', 
                                fields = '{ "source" : 1, "friends_count" : 1}')

#Mediana de cantidad de amigos por tipo de fuente
avg2=aggregate(friends_count ~ source, data=df_source_friendscount, FUN=median)


#Merge con el top 4 de mayor uso, vemos que la mediana es menor en los Tweets que son por el Iphone
merge(head(df_source, 4), avg2, by.x ="_id" , by.y ="source")
```

## Pregunta 3: QUIÉNES TWITEAN MAS A QUÉ HORARIO SE CONECTAN? Cómo verlo? El muestreo fue hecho a distintos horarios
```{r}
df_horario= tweets$find(
  query = '{}', 
  fields = '{ "created_at":1, "quoted_created_at" : 1, "retweet_created_at" : 1}'
)
#Pruebas-----------------------------------------------------------------------------------------------------------
df_usersRT= tweets$aggregate('[{"$group":{"_id":"$quoted_user_id", "total":{"$sum":1}}},
                             {"$sort": {"total":-1}}
                             ]')

#Joineado
df_tweets_users= tweets$find(query = '{}', 
                                    fields = '{ "retweet_user_id" : 1, "friends_count" : 1, "screen_name":1}')
df_users_users= users$find(query = '{}', 
                            fields = '{ "user_id" : 1, "friends_count" : 1, "screen_name":1}')

fulljoin = full_join(df_tweets_users, df_users_users, by = c("retweet_user_id" = "user_id"))
head(fulljoin)

innerjoin2 = inner_join(df_users_users, df_tweets_users, by = c("user_id" = "retweet_user_id"))
head(fulljoin)

leftjoin = left_join(df_users_users, df_tweets_users, by = c("user_id" = "user_id"))
rightjoin = right_join(df_users_users, df_tweets_users, by = c("user_id" = "user_id"))

distinct(innerjoin2,user_id)

distinct(df_users_users,user_id)
```

## 5) Correlaciones
```{r}
correlacion<-mongo(
  collection="quoted_correlacion2", 
  db="DMUBA"
)
df_correla<-correlacion$find()
df_correla$length=nchar(df_correla$quoted_text)
cor(df_correla[])

#Correlación directa
View(cor(df_correla[,-c(1,2,3,6,10,11,12)]))

#Correlación base logar?tmica
View(cor(log(df_correla[,-c(1,2,3,6,10,11,12)]+1,10)))

#Correlación base logar?tmica, longitud de texto, base lineal
cor(cbind(log(df_correla[,-c(1,2,3,6,10,11,12,13)]+1,10),df_correla[,13]))


RT_correlacion<-mongo(collection="retweet_correlacion", db="DMUBA")
df_correla2<-RT_correlacion$find()
df_correla2$length=nchar(df_correla2$retweet_text)
View(df_correla2)

#Correlación directa
View(cor(df_correla2[,-c(1,2,3,6,10,11)]))

#Correlación base logar?tmica
View(cor(log(df_correla2[,-c(1,2,3,6,10,11)]+1,10)))

#Correlación base logar?tmica, longitud de texto, base lineal
cor(cbind(log(df_correla[,-c(1,2,3,6,10,11,12,13)]+1,10),df_correla[,13]))
```


#--------------------------------------------------------------------------------------------------------
```{r}
boxplot(
  log10(df_users$friends_count  + 1)~verified,data=df_users, 
  main="Cantidad de amigos en cuentas verified vs no verified",
  ylab="Log de cantidad de amigos",
  xlab="Verified Account"
)
```

#---------------------------------------------------
```{r}
library(utils)

#read the Dataset sheet into "R". The dataset will be called "data".
data <- read.csv(
  "https://opendata.ecdc.europa.eu/covid19/casedistribution/csv", 
  na.strings = "", 
  fileEncoding = "UTF-8-BOM"
)
```


```{r}
#3)Usuarios cuyos TW tuvieron la mayor repercusión----------------------------------------------------
usuarios_con_mas_rt<-mongo(collection="usuarios_con_mas_rt", db="DMUBA")
df_usuarios_con_mas_rt=usuarios_con_mas_rt$find()
View(df_usuarios_con_mas_rt)
names(df_usuarios_con_mas_rt)
str(df_usuarios_con_mas_rt)

#Proporción de verificados
pie(table(df_usuarios_con_mas_rt$retweet_verified))
barplot(table(df_usuarios_con_mas_rt$retweet_verified))
#Proporción de verificados en el top 100
pie(table(head(df_usuarios_con_mas_rt,100)$retweet_verified))
barplot(table(head(df_usuarios_con_mas_rt,100)$retweet_verified))
#Proporción de verificados 
barplot(tail(sort(table(df_usuarios_con_mas_rt$retweet_source)),5))
#Proporción de verificados en el top 100
barplot(tail(sort(table(head(df_usuarios_con_mas_rt,100)$retweet_source)),5))

#Resumen de las variables
summary(df_usuarios_con_mas_rt)

#Media seguidores general y top 100
mean(df_usuarios_con_mas_rt$retweet_followers_count)
mean(head(df_usuarios_con_mas_rt,100)$retweet_followers_count)
#Mediana seguidores general y top 100
median(df_usuarios_con_mas_rt$retweet_followers_count)
median(head(df_usuarios_con_mas_rt,100)$retweet_followers_count)

#Media amigosgeneral y top 100
mean(df_usuarios_con_mas_rt$retweet_friends_count)
mean(head(df_usuarios_con_mas_rt,100)$retweet_friends_count)
#Mediana amigos general y top 100
median(df_usuarios_con_mas_rt$retweet_friends_count)
median(head(df_usuarios_con_mas_rt,100)$retweet_friends_count)

#Cantidad de seguidores en base a si son verificadas o no
aggregate(retweet_followers_count ~ retweet_verified, data=df_usuarios_con_mas_rt, FUN=median)
#Cantidad de amigos en base a si son verificadas o no
aggregate(retweet_friends_count ~ retweet_verified, data=df_usuarios_con_mas_rt, FUN=median)

#Histograma de Followers
hist(log10(df_usuarios_con_mas_rt$retweet_followers_count+1))
#Histograma de Followers top 100
hist(log10(head(df_usuarios_con_mas_rt$retweet_followers_count,100)))

#Rango, de 0 a 10M de seguidores
range(df_usuarios_con_mas_rt$retweet_followers_count)
range(log10(df_usuarios_con_mas_rt$retweet_followers_count+1))
#Rango de los top 100, de 100 a 10M de seguidores
range(log10(head(df_usuarios_con_mas_rt$retweet_followers_count,100)+1))

#Varianza y desvío estándar
var(df_usuarios_con_mas_rt$retweet_followers_count)
var(log10(df_usuarios_con_mas_rt$retweet_followers_count+1))
sd(df_usuarios_con_mas_rt$retweet_followers_count)
sd(log10(df_usuarios_con_mas_rt$retweet_followers_count+1))
#Varianza y desvío estándar top 100
var(log10(head(df_usuarios_con_mas_rt$retweet_followers_count,100)+1))

#Cuartiles
quantile(log10(head(df_usuarios_con_mas_rt$retweet_followers_count,100)+1))

#Boxplot, comparando seguidores de verified vs no
boxplot(log10(df_usuarios_con_mas_rt$retweet_followers_count+1)~df_usuarios_con_mas_rt$retweet_verified)
#Boxplot, comparando seguidores de verified vs no top 100
boxplot(
  log10(head(df_usuarios_con_mas_rt$retweet_followers_count,100)+1)~head(df_usuarios_con_mas_rt$retweet_verified,100)
)
#Boxplot, comparando seguidores por plataforma
#--
#Diagrama de dispersion top 100 followers vs retweet_count
plot(log10(head(df_usuarios_con_mas_rt$retweet_followers_count,100)+1),log10(head(df_usuarios_con_mas_rt$retweet_retweet_count,100)+1))
plot(head(df_usuarios_con_mas_rt$retweet_followers_count,100),head(df_usuarios_con_mas_rt$retweet_retweet_count,100))
plot(log10(head(df_usuarios_con_mas_rt$retweet_followers_count,10)+1),log10(head(df_usuarios_con_mas_rt$retweet_retweet_count,10)+1))

#Correlograma top 100
pairs(log10(head(cbind(df_usuarios_con_mas_rt$retweet_followers_count,
      df_usuarios_con_mas_rt$retweet_retweet_count,
      df_usuarios_con_mas_rt$retweet_favorite_count,
      df_usuarios_con_mas_rt$retweet_friends_count,
      df_usuarios_con_mas_rt$retweet_statuses_count,
      nchar(df_usuarios_con_mas_rt$retweet_text)
),100)+1))
#Correlaciones top 100
cor(log10(
    head(
    cbind(
          df_usuarios_con_mas_rt$retweet_followers_count,
         df_usuarios_con_mas_rt$retweet_retweet_count,
         df_usuarios_con_mas_rt$retweet_favorite_count,
         df_usuarios_con_mas_rt$retweet_friends_count,
         df_usuarios_con_mas_rt$retweet_statuses_count,
         nchar(df_usuarios_con_mas_rt$retweet_text)
)
,100)
+1))

#Gráfico de coordenadas paralelas
library(MASS)
parcoord(log10(
  head(
    cbind(
      df_usuarios_con_mas_rt$retweet_followers_count,
      df_usuarios_con_mas_rt$retweet_retweet_count,
      df_usuarios_con_mas_rt$retweet_favorite_count,
      df_usuarios_con_mas_rt$retweet_friends_count,
      df_usuarios_con_mas_rt$retweet_statuses_count,
      nchar(df_usuarios_con_mas_rt$retweet_text)
    )
    ,20)
  +1), isVerified)
isVerified <- ifelse(head(df_usuarios_con_mas_rt$retweet_verified,20)==TRUE,"red","green")

#Detección de outliers
#Boxplot base
boxplot(log10(df_usuarios_con_mas_rt$retweet_followers_count+1))
#Cuantiles
quantile(log10(df_usuarios_con_mas_rt$retweet_followers_count+1))[2]
#Rango intercuartil
IQR(log10(df_usuarios_con_mas_rt$retweet_followers_count+1))
#Límite outliers
outliers_min=quantile(log10(df_usuarios_con_mas_rt$retweet_followers_count+1))[2]-1.5*IQR(log10(df_usuarios_con_mas_rt$retweet_followers_count+1))
outliers_max=quantile(log10(df_usuarios_con_mas_rt$retweet_followers_count+1))[4]+1.5*IQR(log10(df_usuarios_con_mas_rt$retweet_followers_count+1))

#Boxplot sin outliers por método IQR
boxplot(log10(df_usuarios_con_mas_rt$retweet_followers_count+1)[log10(df_usuarios_con_mas_rt$retweet_followers_count+1)>outliers_min & log10(df_usuarios_con_mas_rt$retweet_followers_count+1)<outliers_max], decreasing = FALSE)
#Cantidad  de registros No outlier
log10(df_usuarios_con_mas_rt$retweet_followers_count+1)[log10(df_usuarios_con_mas_rt$retweet_followers_count+1)>outliers_min & log10(df_usuarios_con_mas_rt$retweet_followers_count+1)<outliers_max]
#Estandarizada
escalada=scale(log10(df_usuarios_con_mas_rt$retweet_followers_count+1))
#Proporcion de outliers Z-score sigma=3
sum(escalada[escalada<3 & escalada>-3])/mean(escalada[escalada<3 & escalada>-3])/(sum(escalada)/mean(escalada))
boxplot(escalada[escalada<3 & escalada>-3])
#Proporcion de outliers Z-score robusto desvío=3.5
escalada2=(log10(df_usuarios_con_mas_rt$retweet_followers_count+1)-median(log10(df_usuarios_con_mas_rt$retweet_followers_count+1)))/mad(log10(df_usuarios_con_mas_rt$retweet_followers_count+1))
sum(escalada2[escalada2<3.5 & escalada>-3.5])/mean(escalada2[escalada2<3.5 & escalada2>-3.5])/(sum(escalada2)/mean(escalada2))
boxplot(escalada2[escalada2<3.5 & escalada2>-3.5])

#Local outlier factor(?)
library(Rlof)
variable=cbind(
  df_usuarios_con_mas_rt$retweet_followers_count,
  df_usuarios_con_mas_rt$retweet_retweet_count,
  df_usuarios_con_mas_rt$retweet_favorite_count,
  df_usuarios_con_mas_rt$retweet_friends_count,
  df_usuarios_con_mas_rt$retweet_statuses_count,
  nchar(df_usuarios_con_mas_rt$retweet_text))
score=lof(cbind(
  df_usuarios_con_mas_rt$retweet_followers_count,
  df_usuarios_con_mas_rt$retweet_retweet_count,
  df_usuarios_con_mas_rt$retweet_favorite_count,
  df_usuarios_con_mas_rt$retweet_friends_count,
  df_usuarios_con_mas_rt$retweet_statuses_count,
  nchar(df_usuarios_con_mas_rt$retweet_text)), 100)
score>4

#Mahalanobis
mahalanobis=mahalanobis(variable,colMeans(variable),cov(variable))
mahalanobis <- mahalanobis[order(mahalanobis,decreasing = TRUE)]

#PCA
PrinComp=prcomp(df_retweets_con_mas_rt[,c(5,6,10,11,12)], scale=TRUE)
names(PrinComp)

PrinComp$center# media

PrinComp$scale# desvio

PrinComp$rotation# loadings (autovectores)

PrinComp$sdev# raiz cuadrada de los autovalores

head(PrinComp$x)# scores

dim(PrinComp$x)

biplot(x = PrinComp, scale = 0, cex = 0.8, col = c("blue4", "brown3"))

bip1<-ggbiplot(PrinComp, choices = 1:2,labels =1:50)+ ggtitle('USArrests - Biplot - comp: 1 y 2')
bip2<-ggbiplot(PrinComp, choices = 3:4,labels =1:50)+ ggtitle('USArrests - Biplot - comp: 3 y 4')

grid.arrange(arrangeGrob(bip1 , bip2 , nrow=1))

#Low variance filter
numericas=df_retweets_con_mas_rt[,c(5,6,10,11,12)]
max(df_retweets_con_mas_rt[,c(5,6,10,11,12)])
apply(df_retweets_con_mas_rt[,c(5,6,10,11,12)], 2,FUN=max)
for(i in 1:ncol(numericas)) {
  numericas[,i] <- (numericas[,i]-min(numericas[,i]))/(max(numericas[,i])-min(numericas[,i]))
}

numericas
round(apply(numericas, 2, var),4)

#Low variance filter con log10(x+1)
numericaslog10=log10(df_retweets_con_mas_rt[,c(5,6,10,11,12)]+1)
for(i in 1:ncol(numericaslog10)) {
  numericaslog10[,i] <- (numericaslog10[,i]-min(numericaslog10[,i]))/(max(numericaslog10[,i])-min(numericaslog10[,i]))
}
round(apply(numericaslog10, 2, var),4)

#Low variance filter con log10(x+1) Robusto (mediana y rango intercuartil)
numericaslog10R=log10(df_retweets_con_mas_rt[,c(5,6,10,11,12)]+1)
for(i in 1:ncol(numericaslog10R)) {
  numericaslog10R[,i] <- (numericaslog10R[,i]-median(numericaslog10R[,i]))/(IQR(numericaslog10R[,i]))
}
round(apply(numericaslog10R, 2, var),4)


#Atributos correlacionados
library(gplots)
library(RColorBrewer)
dev.off()
ds.cor=cor(log10(df_retweets_con_mas_rt[,c(5,6,10,11,12)]+1), use="complete.obs")
heatmap.2(ds.cor,
          cellnote = round(ds.cor,1), 
          main = "Correlaci?n",
          notecol="black",     
          density.info="none", 
          trace="none",        
          margins =c(12,12),    
          col=brewer.pal('RdYlBu', n=5),  
          dendrogram="none",     
          Colv="NA",cexRow = 0.8, cexCol = 0.8)      

library(caret)
highlyCorrelated <- findCorrelation(ds.cor, cutoff=0.6)
print(names(numericaslog10[,highlyCorrelated]))

#Random Forest
install.packages("randomForest")
library(randomForest)
model_rf<-randomForest(retweet_verified ~ ., data=df_retweets_con_mas_rt[,c(5,6,10,11,12,15)], na.action = na.omit)
importance(model_rf)



#Location, análisis de faltantes, hay mucho ruido, texto mal escrito.--------
sum(is.na(df_usuarios_con_mas_rt$retweet_location))
sum(!is.na(df_usuarios_con_mas_rt$retweet_location))

#Remover atributos que no son importantes, aquellos que no utilizaremos

#Manejo de Fechas----
library(lubridate)
month(df_usuarios_con_mas_rt$retweet_created_at)
week(df_usuarios_con_mas_rt$retweet_created_at)

```

```{r}
#4) Retweets con mayor impacto----
retweets_con_mas_rt<-mongo(collection="retweets_con_mas_rt", db="DMUBA")
df_retweets_con_mas_rt=retweets_con_mas_rt$find()
View(df_retweets_con_mas_rt)
names(df_retweets_con_mas_rt)
str(df_retweets_con_mas_rt)

#Proporción de verificados
pie(table(df_retweets_con_mas_rt$retweet_verified))
barplot(table(df_retweets_con_mas_rt$retweet_verified))
#Proporción de verificados en el top 100
pie(table(head(df_retweets_con_mas_rt,100)$retweet_verified))
barplot(table(head(df_retweets_con_mas_rt,100)$retweet_verified))
#Proporción de verificados 
barplot(tail(sort(table(df_retweets_con_mas_rt$retweet_source)),5))
#Proporción de verificados en el top 100
barplot(tail(sort(table(head(df_retweets_con_mas_rt,100)$retweet_source)),5))

#Resumen de las variables
summary(df_retweets_con_mas_rt)
#Media retweets general y top 100
mean(df_retweets_con_mas_rt$retweet_retweet_count)
mean(head(df_retweets_con_mas_rt,100)$retweet_retweet_count)
#Mediana retweets general y top 100
median(df_retweets_con_mas_rt$retweet_retweet_count)
median(head(df_retweets_con_mas_rt,100)$retweet_retweet_count)
#Media statuses general y top 100
mean(df_retweets_con_mas_rt$retweet_statuses_count)
mean(head(df_retweets_con_mas_rt,100)$retweet_statuses_count)
#Mediana statuses general y top 100
median(df_retweets_con_mas_rt$retweet_statuses_count)
median(head(df_retweets_con_mas_rt,100)$retweet_statuses_count)
#Cantidad de retweets en base a si son verificadas o no
aggregate(retweet_retweet_count ~ retweet_verified, data=df_retweets_con_mas_rt, FUN=median)
#Cantidad de retweets en base a si son verificadas o no, top 100
aggregate(head(retweet_retweet_count,100) ~ head(retweet_verified,100), data=df_retweets_con_mas_rt, FUN=median)
#Histograma de Retweets
hist(log10(df_retweets_con_mas_rt$retweet_retweet_count+1))
#Histograma de Retweets top 100
hist(log10(head(df_retweets_con_mas_rt$retweet_retweet_count,100)))
#Rango, de 0 a 100K de Retweets
range(df_retweets_con_mas_rt$retweet_retweet_count)
range(log10(df_retweets_con_mas_rt$retweet_retweet_count+1))
#Rango de los top 100, de 1K a 100K de Retweets
range(log10(head(df_retweets_con_mas_rt$retweet_retweet_count,100)+1))
#Varianza y desv?o est?ndar
var(df_retweets_con_mas_rt$retweet_retweet_count)
var(log10(df_retweets_con_mas_rt$retweet_retweet_count+1))
sd(df_retweets_con_mas_rt$retweet_retweet_count)
sd(log10(df_retweets_con_mas_rt$retweet_retweet_count+1))
#Varianza y desv?o est?ndar top 100
var(log10(head(df_retweets_con_mas_rt$retweet_retweet_count,100)+1))
#Cuartiles
quantile(log10(head(df_retweets_con_mas_rt$retweet_retweet_count,100)+1))
#Boxplot, comparando Retweets de verified vs no
boxplot(log10(df_retweets_con_mas_rt$retweet_retweet_count+1)~df_retweets_con_mas_rt$retweet_verified)
#Boxplot, comparando Retweets de verified vs no top 100
boxplot(log10(head(df_retweets_con_mas_rt$retweet_retweet_count,100)+1)~head(df_retweets_con_mas_rt$retweet_verified,100))
#Boxplot, comparando Retweets por plataforma
#--
#Diagrama de dispersion top 100 retweet_count vs favorite_count
plot(log10(head(df_retweets_con_mas_rt$retweet_favorite_count,1000)+1),log10(head(df_retweets_con_mas_rt$retweet_retweet_count,1000)+1))
plot(log10(head(df_retweets_con_mas_rt$retweet_favorite_count,100)+1),log10(head(df_retweets_con_mas_rt$retweet_retweet_count,100)+1))
plot(head(df_retweets_con_mas_rt$retweet_favorite_count,100),head(df_retweets_con_mas_rt$retweet_retweet_count,100))
plot(log10(head(df_retweets_con_mas_rt$retweet_favorite_count,10)+1),log10(head(df_retweets_con_mas_rt$retweet_retweet_count,10)+1))
#Correlograma top 100
pairs(log10(head(cbind(df_retweets_con_mas_rt$retweet_followers_count,
                       df_retweets_con_mas_rt$retweet_retweet_count,
                       df_retweets_con_mas_rt$retweet_favorite_count,
                       df_retweets_con_mas_rt$retweet_friends_count,
                       df_retweets_con_mas_rt$retweet_statuses_count,
                       nchar(df_retweets_con_mas_rt$retweet_text)
),100)+1))
#Correlaciones top 100
cor(log10(
  head(
    cbind(
      df_retweets_con_mas_rt$retweet_followers_count,
      df_retweets_con_mas_rt$retweet_retweet_count,
      df_retweets_con_mas_rt$retweet_favorite_count,
      df_retweets_con_mas_rt$retweet_friends_count,
      df_retweets_con_mas_rt$retweet_statuses_count,
      nchar(df_retweets_con_mas_rt$retweet_text)
    )
    ,100)
  +1))

#Gráfico de coordenadas paralelas
library(MASS)
parcoord(log10(
  head(
    cbind(
      df_retweets_con_mas_rt$retweet_followers_count,
      df_retweets_con_mas_rt$retweet_retweet_count,
      df_retweets_con_mas_rt$retweet_favorite_count,
      df_retweets_con_mas_rt$retweet_friends_count,
      df_retweets_con_mas_rt$retweet_statuses_count,
      nchar(df_retweets_con_mas_rt$retweet_text)
    )
    ,20)
  +1), isVerified)
isVerified <- ifelse(head(df_retweets_con_mas_rt$retweet_verified,20)==TRUE,"red","green")

#QQ-PLOT followers count y rt count
qqplot(log10(df_retweets_con_mas_rt$retweet_followers_count+1),log10(df_retweets_con_mas_rt$retweet_retweet_count+1))
#QQ-PLOT favourite count y rt count
qqplot(log10(df_retweets_con_mas_rt$retweet_favorite_count+1),log10(df_retweets_con_mas_rt$retweet_retweet_count+1))
#QQ-PLOT Favorite count y rt count
qqplot(log10(df_retweets_con_mas_rt$retweet_favorite_count+1),log10(df_retweets_con_mas_rt$retweet_retweet_count+1))
#QQ-PLOT friends count y statuses count
qqplot(log10(df_retweets_con_mas_rt$retweet_friends_count+1),log10(df_retweets_con_mas_rt$retweet_statuses_count+1))

```
### Favorite count y Retweet count se encuentran sumamente correlacionadas, podríamos llegar a prescindir de una de ambas para medir la repercusión de un TW









