---
title: "DMUBA TP01"
output: html_notebook
---

Carga inicial del dataframe de tweets COVID-19
```{r}
library(mongolite)
library(ggplot2)
library(stringr)
library(dplyr)

tweets_mongo_covid19 <- mongo(
  collection = "tweets_mongo_covid19", 
  db = "DMUBA"
)
```

# Análisis de Hashtags
Desplegamos todos los hashtags
```{r}
expanded_hashtags = tweets_mongo_covid19$aggregate(
'[
    {
        "$unwind": "$hashtags"
    },
    {
        "$project": {
            "user_id": 1,
            "screen_name": 1,
            "verified": 1,
            "location": 1,
            "source": 1,
            "created_at": {
                "$dateToString": { "date": "$created_at"}
            },
            "favorite_count": 1,
            "retweet_count": 1,
            "statuses_count": 1,

            "retweet_user_id": 1,
            "retweet_screen_name": 1,
            "retweet_verified": 1,
            "retweet_location":1,
            "retweet_source": 1,
            "retweet_created_at": {
                "$cond": { 
                    "if": { 
                        "$eq" : ["$retweet_created_at", {}] 
                    }, 
                    "then": null, 
                    "else": {
                        "$dateToString": {"date": "$retweet_created_at"}
                    }
                }
            },
            "retweet_favorite_count": 1,
            "retweet_retweet_count": 1,
            "retweet_statuses_count": 1,
            
            "quoted_user_id": 1,
            "quoted_screen_name": 1,
            "quoted_verified": 1,
            "quoted_location": 1,
            "quoted_source": 1, 
             "quoted_created_at": {
                "$cond": { 
                    "if": { 
                        "$eq" : ["$quoted_created_at", {}] 
                    }, 
                    "then": null, 
                    "else": {
                        "$dateToString": {"date": "$quoted_created_at"}
                    }
                }
            },
            "quoted_favorite_count": 1,
            "quoted_retweet_count": 1,
            "quoted_statuses_count": 1,

            "hashtags": 1
        }
    }
]'
)
```

Combinamos los hashtags de los tweets originales, retweets y quotes involucrados
```{r}
original_tweet_headers <- c(
  'user_id',
  'screen_name',
  'verified',
  'location',
  'source',
  'created_at',
  'favorite_count',
  'retweet_count',
  'statuses_count',
  'hashtags'
)
original_tweet_hashtags = expanded_hashtags[,original_tweet_headers]

# Retweets
retweeted_tweet_headers <- c(
  'retweet_user_id',
  'retweet_screen_name',
  'retweet_verified',
  'retweet_location',
  'retweet_source',
  'retweet_created_at',
  'retweet_favorite_count',
  'retweet_retweet_count',
  'retweet_statuses_count',
  'hashtags'
)

retweeted_tweet_hashtags = expanded_hashtags[,retweeted_tweet_headers]

names(retweeted_tweet_hashtags)[names(retweeted_tweet_hashtags) == 'retweet_user_id'] <- 'user_id'
names(retweeted_tweet_hashtags)[names(retweeted_tweet_hashtags) == 'retweet_screen_name'] <- 'screen_name'
names(retweeted_tweet_hashtags)[names(retweeted_tweet_hashtags) == 'retweet_verified'] <- 'verified'
names(retweeted_tweet_hashtags)[names(retweeted_tweet_hashtags) == 'retweet_location'] <- 'location'
names(retweeted_tweet_hashtags)[names(retweeted_tweet_hashtags) == 'retweet_source'] <- 'source'
names(retweeted_tweet_hashtags)[names(retweeted_tweet_hashtags) == 'retweet_created_at'] <- 'created_at'
names(retweeted_tweet_hashtags)[names(retweeted_tweet_hashtags) == 'retweet_favorite_count'] <- 'favorite_count'
names(retweeted_tweet_hashtags)[names(retweeted_tweet_hashtags) == 'retweet_retweet_count'] <- 'retweet_count'
names(retweeted_tweet_hashtags)[names(retweeted_tweet_hashtags) == 'retweet_statuses_count'] <- 'statuses_count'

# Quotes
quoted_tweet_headers <- c(
  'quoted_user_id',
  'quoted_screen_name',
  'quoted_verified',
  'quoted_location',
  'quoted_source',
  'quoted_created_at',
  'quoted_favorite_count',
  'quoted_retweet_count',
  'quoted_statuses_count',
  'hashtags'
)
quoted_tweet_hashtags = expanded_hashtags[,quoted_tweet_headers]

names(quoted_tweet_hashtags)[names(quoted_tweet_hashtags) == 'quoted_user_id'] <- 'user_id'
names(quoted_tweet_hashtags)[names(quoted_tweet_hashtags) == 'quoted_screen_name'] <- 'screen_name'
names(quoted_tweet_hashtags)[names(quoted_tweet_hashtags) == 'quoted_verified'] <- 'verified'
names(quoted_tweet_hashtags)[names(quoted_tweet_hashtags) == 'quoted_location'] <- 'location'
names(quoted_tweet_hashtags)[names(quoted_tweet_hashtags) == 'quoted_source'] <- 'source'
names(quoted_tweet_hashtags)[names(quoted_tweet_hashtags) == 'quoted_created_at'] <- 'created_at'
names(quoted_tweet_hashtags)[names(quoted_tweet_hashtags) == 'quoted_favorite_count'] <- 'favorite_count'
names(quoted_tweet_hashtags)[names(quoted_tweet_hashtags) == 'quoted_retweet_count'] <- 'retweet_count'
names(quoted_tweet_hashtags)[names(quoted_tweet_hashtags) == 'quoted_statuses_count'] <- 'statuses_count'
```

```{r}

```

```{r}

```

Combinamos y aplicamos transformaciones
```{r}
combined_hashtags = rbind(original_tweet_hashtags, retweeted_tweet_hashtags, quoted_tweet_hashtags)

combined_hashtags['created_at_R_date'] = as.POSIXct(
  combined_hashtags$created_at, 
  format="%Y-%m-%dT", 
  tz="UTC"
)
combined_hashtags['created_at'] = as.POSIXct(
  combined_hashtags$created_at, 
  format="%Y-%m-%dT%H:%M:%S", 
  tz="UTC"
)

# Limpiamos duplicados
combined_hashtags = combined_hashtags[!duplicated(combined_hashtags),]
combined_hashtags[!is.na(combined_hashtags['created_at_R_date']),]
```

Exploramos nuestros hashtags
```{r}
summary(combined_hashtags)

unique_hashtags = unique(combined_hashtags["hashtags"])
unique_users = unique(combined_hashtags["screen_name"])
sources = unique(combined_hashtags["source"])
```

Hashtags y numero de ocurrencias
```{r}
hashtag_count = as.data.frame(
  table(combined_hashtags["hashtags"])
)

names(hashtag_count)[1]="hashtags"
names(hashtag_count)[2]="count"


hashtag_count["log10"] = log10(hashtag_count["count"] + 1)

hist(hashtag_count$count, main="cantidad de tweets por hashtag")
hist(hashtag_count$log10, main="Log10: cantidad de tweets por hashtag")


summary(hashtag_count)
```

Filtramos hashtags por alguna regex
```{r}
non_covid_hashtags = hashtag_count %>% filter(!str_detect(hashtags, regex('covid', ignore_case = T)))

View(non_covid_hashtags)
```

Hastags y numero de ocurrencias por usuarios
```{r}
hashtags_with_screen_name = combined_hashtags[!is.na(combined_hashtags["screen_name"]),]

hashtags_by_screen_name = hashtags_with_screen_name %>%
  group_by(screen_name, hashtags) %>%
  tally()

names(hashtags_by_screen_name)[names(hashtags_by_screen_name) == "n"] = "count"

hashtags_by_screen_name = hashtags_by_screen_name[
  order(
    hashtags_by_screen_name["count"], 
    decreasing = TRUE
  ),
]

View(hashtags_by_screen_name)
```

Hastags y numero de ocurrencias por usuarios verificados
```{r}
hashtags_with_screen_name_verified = combined_hashtags[
  combined_hashtags["verified"] == "TRUE" & !is.na(combined_hashtags["screen_name"]),
]

hashtags_by_verified = hashtags_with_screen_name_verified %>%
  group_by(screen_name, hashtags) %>%
  tally()

names(hashtags_by_verified)[names(hashtags_by_verified) == "n"] = "count"

hashtags_by_verified = hashtags_by_verified[
  order(
    hashtags_by_verified["count"], 
    decreasing = TRUE
  ),
]

View(hashtags_by_verified)
```

Hastags y numero de ocurrencias por fecha (YYYY-mm-dd)
```{r}
hashtags_with_date = combined_hashtags[!is.na(combined_hashtags["created_at_R_date"]),]

hashtags_by_date = hashtags_with_date %>%
  group_by(created_at_R_date, hashtags) %>%
  tally()

names(hashtags_by_date)[names(hashtags_by_date) == "n"] = "count"

hashtags_by_date = hashtags_by_date[
  order(
    hashtags_by_date["count"], 
    decreasing = TRUE
  ),
]

View(hashtags_by_date)
```

