---
title: "DMUBA TP01"
output: html_notebook
---

Carga inicial del dataframe de tweets COVID-19
```{r}
library(tidyverse)
library(mongolite)
library(ggplot2)
library(plotly)
library(hrbrthemes)
library(dplyr)
library(here)

tweets_mongo_covid19 <- mongo(
  collection = "tweets_mongo_covid19", 
  db = "DMUBA"
)

hitos_df <- read.csv(
  here("resources" , "hitos_discretizado.csv")
)
```

Mongo Query
```{r}
df_tweets = tweets_mongo_covid19$aggregate(
'[
  {
      "$match": {}
  },
  {
      "$project": {
      
      "status_id": 1,
      "user_id": 1,
      "screen_name": 1,
      "verified": 1,
      "location": 1,
      "source": 1,
      "favorite_count": 1,
      "retweet_count": 1,
      "created_at": {
        "$dateToString": { "date": "$created_at"}
      },

      "retweet_status_id": 1,  
      "retweet_user_id": 1,
      "retweet_screen_name": 1,
      "retweet_verified": 1,
      "retweet_location": 1,
      "retweet_source": 1,
      "retweet_favorite_count": 1,
      "retweet_retweet_count": 1,
      "retweet_created_at": {
        "$cond": { 
          "if": { 
            "$eq" : ["$retweet_created_at", {}] 
          }, 
          "then": null, 
          "else": {
            "$dateToString": {"date": "$retweet_created_at"}
          }
        }
      },
            
      "quoted_status_id": 1,  
      "quoted_user_id": 1,
      "quoted_screen_name": 1,
      "quoted_verified": 1,
      "quoted_location": 1,
      "quoted_source": 1,
      "quoted_favorite_count": 1,
      "quoted_retweet_count": 1,
      "quoted_created_at": {
        "$cond": { 
          "if": { 
            "$eq" : ["$quoted_created_at", {}] 
          }, 
          "then": null, 
          "else": {
            "$dateToString": {"date": "$quoted_created_at"}
          }
        }
      }
    }
  }
]'
)
```

Unificamos tweets originales, retweets y quotes bajo atributos comunes.
(
  'status_id',
  'user_id',
  'screen_name',
  'verified',
  'location',
  'source',
  'favorite_count',
  'retweet_count',
  'created_at'
)
```{r}
# Original Tweets
original_tweets_header <- c(
  'status_id',
  'user_id',
  'screen_name',
  'verified',
  'location',
  'source',
  'favorite_count',
  'retweet_count',
  'created_at'
)
original_tweets = df_tweets[,original_tweets_header]

# Retweets
retweeted_tweets_header <- c(
  'retweet_status_id',
  'retweet_user_id',
  'retweet_screen_name',
  'retweet_verified',
  'retweet_location',
  'retweet_source',
  'retweet_favorite_count',
  'retweet_retweet_count',
  'retweet_created_at'
)

retweeted_tweets = df_tweets[,retweeted_tweets_header]

names(retweeted_tweets)[names(retweeted_tweets) == 'retweet_status_id'] <- 'status_id'
names(retweeted_tweets)[names(retweeted_tweets) == 'retweet_user_id'] <- 'user_id'
names(retweeted_tweets)[names(retweeted_tweets) == 'retweet_screen_name'] <- 'screen_name'
names(retweeted_tweets)[names(retweeted_tweets) == 'retweet_verified'] <- 'verified'
names(retweeted_tweets)[names(retweeted_tweets) == 'retweet_location'] <- 'location'
names(retweeted_tweets)[names(retweeted_tweets) == 'retweet_source'] <- 'source'
names(retweeted_tweets)[names(retweeted_tweets) == 'retweet_favorite_count'] <- 'favorite_count'
names(retweeted_tweets)[names(retweeted_tweets) == 'retweet_retweet_count'] <- 'retweet_count'
names(retweeted_tweets)[names(retweeted_tweets) == 'retweet_created_at'] <- 'created_at'

# Quotes
quoted_tweets_header <- c(
  'quoted_status_id',
  'quoted_user_id',
  'quoted_screen_name',
  'quoted_verified',
  'quoted_location',
  'quoted_source',
  'quoted_favorite_count',
  'quoted_retweet_count',
  'quoted_created_at'
)

quoted_tweets = df_tweets[,quoted_tweets_header]

names(quoted_tweets)[names(quoted_tweets) == 'quoted_status_id'] <- 'status_id'
names(quoted_tweets)[names(quoted_tweets) == 'quoted_user_id'] <- 'user_id'
names(quoted_tweets)[names(quoted_tweets) == 'quoted_screen_name'] <- 'screen_name'
names(quoted_tweets)[names(quoted_tweets) == 'quoted_verified'] <- 'verified'
names(quoted_tweets)[names(quoted_tweets) == 'quoted_location'] <- 'location'
names(quoted_tweets)[names(quoted_tweets) == 'quoted_source'] <- 'source'
names(quoted_tweets)[names(quoted_tweets) == 'quoted_favorite_count'] <- 'favorite_count'
names(quoted_tweets)[names(quoted_tweets) == 'quoted_retweet_count'] <- 'retweet_count'
names(quoted_tweets)[names(quoted_tweets) == 'quoted_created_at'] <- 'created_at'
```

Combinamos los tweets y aplicamos formateo a los valores de fecha
```{r}
combined_tweets = rbind(original_tweets, retweeted_tweets, quoted_tweets)

combined_tweets['created_at_R_date'] = as.POSIXct(
  combined_tweets$created_at, 
  format="%Y-%m-%dT", 
  tz="UTC"
)
combined_tweets['created_at'] = as.POSIXct(
  combined_tweets$created_at, 
  format="%Y-%m-%dT%H:%M:%S", 
  tz="UTC"
)
# Limpiamos duplicados
combined_tweets = combined_tweets[!duplicated(combined_tweets),]
combined_tweets[!is.na(combined_tweets['created_at_R_date']),]

```

Transformamos nuestro dataset de hitos
```{r}
hitos_df['Fecha'] = as.Date(hitos_df$Fecha, "%d/%m/%Y")
hitos_df['Primera'] <- ifelse(hitos_df['Primera'] == "S", 1, 0) 
```


```{r}
tweet_counts_by_date = as.data.frame(
  combined_tweets %>%
  group_by(created_at_R_date) %>%
  count(created_at_R_date)
)
names(tweet_counts_by_date)[1] = 'date'
names(tweet_counts_by_date)[2] = 'count'
  
summary(hitos_df)
```

```{r}
# From summary
hitos_min_date=as.POSIXct("2020-04-25")
hitos_max_date=as.POSIXct("2020-05-15")

tweet_counts_by_date_range = as.data.frame(
  tweet_counts_by_date %>%
    filter(date >= hitos_min_date & date <= hitos_max_date)
)

summary(tweet_counts_by_date_range)
```


```{r}
date_2020=as.POSIXct("2020-04-01")

tweet_counts_2020= as.data.frame(
  tweet_counts_by_date %>%
    filter(date >= date_2020)
)
```

Graficamos la cantidad de tweets por día para nuestro base
```{r}
# Usual area chart
p <- tweet_counts_2020 %>%
  ggplot( aes(x=date, y=count)) +
    geom_area(fill="#69b3a2", alpha=0.5) +
    geom_line(color="#69b3a2") +
    ylab("tweet count") +
    ggtitle("Tweets desde Abril 2020") +
    theme_ipsum()

# Turn it interactive with ggplotly
p <- ggplotly(p)
p
```


Graficamos la cantidad de tweets por día para nuestro rango de noticias
```{r}
# Usual area chart
p <- tweet_counts_by_date_range %>%
  ggplot( aes(x=date, y=count)) +
    geom_area(fill="#69b3a2", alpha=0.5) +
    geom_line(color="#69b3a2") +
    ylab("tweet count") +
    ggtitle("Tweets by news time range") +
    theme_ipsum()

# Turn it interactive with ggplotly
p <- ggplotly(p)
p
```


# Exploramos el uso de hashtags
Ya teniendo una primera impresión de la evolución de los tweets en base sus fechas, exploramos el uso de hashtags
```{r}
expanded_hashtags = tweets_mongo_covid19$aggregate(
'[
    {
        "$unwind": "$hashtags"
    },
    {
        "$project": {
            "status_id": 1,
            "verified": 1,
            "location": 1,
            "source": 1,
            "created_at": {
                "$dateToString": { "date": "$created_at"}
            },
            "favorite_count": 1,
            "retweet_count": 1,

            "retweet_status_id": 1,
            "retweet_verified": 1,
            "retweet_location":1,
            "retweet_source": 1,
            "retweet_created_at": {
                "$cond": { 
                    "if": { 
                        "$eq" : ["$retweet_created_at", {}] 
                    }, 
                    "then": null, 
                    "else": {
                        "$dateToString": {"date": "$retweet_created_at"}
                    }
                }
            },
            "retweet_favorite_count": 1,
            "retweet_retweet_count": 1,

            "quoted_status_id": 1,
            "quoted_verified": 1,
            "quoted_location": 1,
            "quoted_source": 1, 
             "quoted_created_at": {
                "$cond": { 
                    "if": { 
                        "$eq" : ["$quoted_created_at", {}] 
                    }, 
                    "then": null, 
                    "else": {
                        "$dateToString": {"date": "$quoted_created_at"}
                    }
                }
            },
            "quoted_favorite_count": 1,
            "quoted_retweet_count": 1,

            "hashtags": 1
        }
    }
]'
)
```

```{r}
original_tweet_headers <- c(
  'status_id',
  'verified',
  'location',
  'source',
  'created_at',
  'favorite_count',
  'retweet_count',
  'hashtags'
)
original_tweet_hashtags = expanded_hashtags[,original_tweet_headers]

# Retweets
retweeted_tweet_headers <- c(
  'retweet_status_id',
  'retweet_verified',
  'retweet_location',
  'retweet_source',
  'retweet_created_at',
  'retweet_favorite_count',
  'retweet_retweet_count',
  'hashtags'
)

retweeted_tweet_hashtags = expanded_hashtags[,retweeted_tweet_headers]

names(retweeted_tweet_hashtags)[names(retweeted_tweet_hashtags) == 'retweet_status_id'] <- 'status_id'
names(retweeted_tweet_hashtags)[names(retweeted_tweet_hashtags) == 'retweet_verified'] <- 'verified'
names(retweeted_tweet_hashtags)[names(retweeted_tweet_hashtags) == 'retweet_location'] <- 'location'
names(retweeted_tweet_hashtags)[names(retweeted_tweet_hashtags) == 'retweet_source'] <- 'source'
names(retweeted_tweet_hashtags)[names(retweeted_tweet_hashtags) == 'retweet_created_at'] <- 'created_at'
names(retweeted_tweet_hashtags)[names(retweeted_tweet_hashtags) == 'retweet_favorite_count'] <- 'favorite_count'
names(retweeted_tweet_hashtags)[names(retweeted_tweet_hashtags) == 'retweet_retweet_count'] <- 'retweet_count'

# Quotes
quoted_tweet_headers <- c(
  'quoted_status_id',
  'quoted_verified',
  'quoted_location',
  'quoted_source',
  'quoted_created_at',
  'quoted_favorite_count',
  'quoted_retweet_count',
  'hashtags'
)
quoted_tweet_hashtags = expanded_hashtags[,quoted_tweet_headers]

names(quoted_tweet_hashtags)[names(quoted_tweet_hashtags) == 'quoted_status_id'] <- 'status_id'
names(quoted_tweet_hashtags)[names(quoted_tweet_hashtags) == 'quoted_verified'] <- 'verified'
names(quoted_tweet_hashtags)[names(quoted_tweet_hashtags) == 'quoted_location'] <- 'location'
names(quoted_tweet_hashtags)[names(quoted_tweet_hashtags) == 'quoted_source'] <- 'source'
names(quoted_tweet_hashtags)[names(quoted_tweet_hashtags) == 'quoted_created_at'] <- 'created_at'
names(quoted_tweet_hashtags)[names(quoted_tweet_hashtags) == 'quoted_favorite_count'] <- 'favorite_count'
names(quoted_tweet_hashtags)[names(quoted_tweet_hashtags) == 'quoted_retweet_count'] <- 'retweet_count'
```

```{r}
combined_hashtags = rbind(original_tweet_hashtags, retweeted_tweet_hashtags, quoted_tweet_hashtags)

combined_hashtags['created_at_R_date'] = as.POSIXct(
  combined_hashtags$created_at, 
  format="%Y-%m-%dT", 
  tz="UTC"
)
combined_hashtags['created_at'] = as.POSIXct(
  combined_hashtags$created_at, 
  format="%Y-%m-%dT%H:%M:%S", 
  tz="UTC"
)

# Limpiamos duplicados
combined_hashtags = combined_hashtags[!duplicated(combined_hashtags),]
combined_hashtags[!is.na(combined_hashtags['created_at_R_date']),]
```


```{r}
hashtags_counts_by_date = as.data.frame(
  combined_hashtags %>%
  group_by(created_at_R_date, hashtags) %>%
  count(hashtags)
)

names(hashtags_counts_by_date)[1] = 'date'
names(hashtags_counts_by_date)[3] = 'count'

# Elimino todos los tweets sin hashtags (NA)
hashtags_counts_by_date = hashtags_counts_by_date[!is.na(hashtags_counts_by_date['hashtags']),]

```

```{r}
# Elimino ahora valores de hashtags que considero genéricos o de clasificación 
# Estos hashtags no agregan valor al contenido
filtered_hashtag_counts_by_date = as.data.frame(
  hashtags_counts_by_date %>%
  filter(
    !str_detect(str_to_lower(hashtags), str_to_lower(".*COVID.*|.*coronavirus.*|.*cuarentena*"))
  )
)

# From summary
hitos_min_date=as.POSIXct("2020-04-25")
hitos_max_date=as.POSIXct("2020-05-15")

filtered_hashtag_counts_by_date_range = as.data.frame(
  filtered_hashtag_counts_by_date %>%
    filter(date >= hitos_min_date & date <= hitos_max_date)
)

# Consigo el hashtag mas usado para un determinado día
top_hashtags_by_news_date = as.data.frame(
  filtered_hashtag_counts_by_date_range %>% 
  group_by(date) %>% 
  top_n(3, count)
)

# Me quedo con los que tienen valores significativos (> 3)
top_hashtags_by_news_date = top_hashtags_by_news_date[top_hashtags_by_news_date["count"]>3,]
```

Graficamos los hashtags mas usados por día (evaluando contenido)
```{r}

p2 <- top_hashtags_by_news_date %>%
  ggplot( aes(x=date, y=count, size=count, color=hashtags)) +
  geom_point() +
  ggtitle("Hashtag mas utilizado por fecha (top 2)") +
  xlab("date")  +
  ylab("hashtag count")  +
  theme_bw()

p2
ggplotly(p2)
```

Algunas fechas Y hashtags que parecen importantes
```{r}
# 2020-05-02 Registro top de tweets (#QuedateEnCasa) ???

# Hashtag CUBA fue TOP (2020-05-03, 2020-05-15) (Noticia medicos cubanos ???)

# Hashtag Escandalo 2020-05-08 condice con Geriatrico Recoleta y picos de contagio

```

